臺灣桃園地方法院民事簡易判決
111年度桃簡字第176號
原      告  黃品瑜
被      告  葉家豪

上列被告因過失傷害案件（110年度審交簡字第106號），經原告
提起刑事附帶民事訴訟請求損害賠償，經本院刑事庭移送前來（
109年度審交附民字第207號），本院於民國111年3月28日言詞辯
論終結，判決如下：
　　主    文
被告應給付原告新臺幣壹拾肆萬捌仟捌佰參拾肆元，及自民國一
一一年三月十七日起至清償日止，按週年利率百分之五計算之利
息。
原告其餘之訴駁回。
訴訟費用由被告負擔百分之三十二，餘由原告負擔。
本判決第一項得假執行。
    事實及理由
壹、程序部分：
    被告經合法通知，未於言詞辯論期日到場，核無民事訴訟法
    第386條所列各款情事，爰依民事訴訟法第433條之3規定，
    依職權一造辯論而為判決。
貳、實體部分：
一、原告主張：被告於民國108年7月12日上午11時27分許，駕駛
    車牌號碼0000-00號自用小客車（下稱肇事車輛），行經桃
    園市龜山區萬壽路2段792巷與永吉街口（下稱系爭路口），
    轉彎車未讓直行車先行，逕自左轉欲駛入永吉街，適有原告
    騎乘褚生福所有車牌號碼000-000號普通重型機車（下稱系
    爭機車）沿永吉街直行而來閃避不及，兩車發生碰撞，致原
    告人車倒地並受有左足第三第四蹠骨骨折、雙側膝蓋擦傷皮
    膚破損、雙側手腕擦傷皮膚破損、左側肩膀擦傷皮膚破損、
    左側顳頷關節挫傷合併疑似錯位、右側大腿挫傷瘀青等傷害
    （下稱系爭傷害）。原告因系爭傷害支出醫藥費新臺幣（下
    同）3萬4,040元、受有3個月不能工作損失7萬1,400元、系
    爭機車維修費用1萬4,350元，褚生福已將系爭機車損害賠償
    請求權讓與原告，原告復因系爭傷害精神痛苦不已，被告應
    賠償精神慰撫金35萬元，上開損害金額合計46萬9,790元，
    爰依侵權行為及債權讓與之規定，提起本件訴訟等語，並聲
    明：被告應賠償原告46萬9,790元，及自刑事附帶民事起訴
    狀（下稱起訴狀）繕本送達翌日起起至清償日止，按週年利
    率5％計算之利息。
二、被告未於言詞辯論期日到場，亦未提出書狀為任何聲明或陳
    述。
三、本院之判斷：
　㈠按因故意或過失，不法侵害他人權利者，應負損害賠償責任
    。違反保護他人之法律，致生損害於他人者，負賠償責任，
    但能證明其行為無過失者，不在此限。數人共同不法侵害他
    人之權利者，連帶負損害賠償責任。汽車、機車或其他非依
    軌道行駛之動力車輛，在使用中加損害於他人者，駕駛人應
    賠償因此所生之損害，民法第184條第1項前段、第2項、第1
    85條第1項前段、第191條之2前段定有明文。汽車行駛至交
    岔路口，轉彎車應讓直行車先行，道路交通安全規則第102
    條第1項第7款定有明文。經查，被告於上開時間駕駛肇事車
    輛於系爭路口，未禮讓直行車，逕自左轉至永吉街，原告駕
    駛褚生福所有之系爭機車直行而來，見狀閃避不及，兩車因
    而發生碰撞，原告因此人車倒地，並受有系爭傷害等情，有
    道路交通事故當事人登記聯單、現場圖、調查表㈠、報告表㈡
    、談話紀錄表、駕籍及車籍資料、長庚醫療財團法人林口長
    庚紀念醫院（下稱林口長庚）診斷證明書及照片等證據在卷
    可稽（見本院桃簡卷第11至13頁、第15至19頁、第23至25頁
    、第52頁至53頁），並經本院依職權調閱前開刑事案件卷宗
    ，依卷內事證認定上開事實無誤，堪信為真實。被告違反前
    揭轉彎車應禮讓直行車之交通規則自有過失。又原告就被告
    駕駛肇事車輛突然左轉之行為，無注意可能性而無與有過失
    。從而，被告駕駛行為確有過失，就本件事故應負全部過失
    責任，且其過失行為與原告所受損害具有相當因果關係，被
    告應負侵權行為損害賠償之責。
　㈡原告請求項目：　
　⒈醫療費用：
　　原告主張其因系爭傷害支出醫療費用3萬4,040元，而其中1
    萬8,099元醫療費用，有林口長庚診斷證明書、門診費用收
    據、睿凡牙醫、龜山中醫診所門診費用收據、大明醫院收據
    、電子發票及統一發票等證據附卷可佐（見本院桃簡卷第49
    至53頁、證物袋），堪信為系爭傷害之必要醫療費用。另原
    告未提出其餘醫療費用1萬5,941元（計算式：3萬4,040-1萬
    8,099=1萬5,941）之醫療費用單據，自難認此部分醫藥費用
    為治療系爭傷害之必要費用。原告因系爭傷害支出之必要醫
    療費用應為1萬8,099元，逾此部分之請求，則屬無據。
　⒉不能工作損失：
　　原告主張因系爭傷害不能工作期間3個月等情，有林口長庚
    診斷證明書附卷可參（見本院桃簡卷第52頁），堪信為真實
    。又原告主張其從事豬肉攤商，1日工資為1,082元云云，然
    未提出薪資證明，尚難採信，而我國108年勞工最低基本工
    資為2萬3,100元，本院審酌最低基本工資係一般勞工在通常
    情形下可能取得之最低收入，自得以上開基本工資認定原告
    於事故發生前之薪資收入標準，是原告3個月不能工作損失
    為6萬9,300元（計算式：2萬3,100×3=6萬9,300），
　⒊系爭機車損害：
　　按負損害賠償責任者，除法律另有規定或契約另有訂定外，
    應回復他方損害發生前之原狀；該項情形，債權人得請求支
    付回復原狀所必要之費用，以代回復原狀，民法第213條第1
    項、第3項定有明文。債權人所得請求回復原狀之必要費用
    ，倘以修復費用為估定其回復原狀費用之標準，修理時以新
    品換舊品時，應予折舊（最高法院108年度台上字第363號民
    事判決參照）。經查，被告應負系爭機車毀損之損害賠償責
    任已見前述，而系爭機車所有權人褚生福已將系爭機車損害
    賠償債權讓與原告，有債權讓與證明書附卷可參（見本院桃
    簡卷第54頁），被告應賠償原告有關系爭機車回復原狀之必
    要費用。另系爭機車受損維修費用為1萬4,350元，且均為零
    件費用等情，有估價單附卷可參（見本院桃簡卷第48頁）。
    依行政院所頒固定資產耐用年數表及固定資產折舊率之規定
    ，機械腳踏車之耐用年數為3年，依定率遞減法每年折舊100
    0分之536，其最後1年之折舊額，加歷年折舊累計額，其總
    和不得超過該資產成本原額10分之9，而系爭機車於96年3月
    出廠，有車籍資料附卷可查（見本院桃簡卷第19頁），至系
    爭事故發生時即108年7月12日，已逾3年，則零件費用1萬4,
    350元扣除折舊額後應為1,435元（計算式：1萬4,350÷1＝1,4
    35）。原告請求被告賠償系爭車輛回復原狀費用1,435元為
    有理由，逾此範圍，則無理由。
　⒋精神慰撫金：　　
　　按不法侵害他人之身體、健康、名譽、自由、信用、隱私、
    貞操，或不法侵害其他人格法益而情節重大者，被害人雖非
    財產上之損害，亦得請求賠償相當之金額，民法第195條第1
    項前段亦有明文。次按精神慰撫金之多寡，應斟酌雙方之身
    分、地位、資力與加害程度，及其他各種情形核定相當之數
    額，該金額是否相當，自應依實際加害情形與被害人所受之
    痛苦及雙方之身分、地位、經濟狀況等關係決定之。經查，
    原告因系爭事故受有系爭傷害，精神上受有相當之痛苦，自
    得請求被告賠償精神慰撫金。參酌兩造身分、地位、經濟狀
    況（見兩造財產所得資料，本院個資卷）、教育程度（見戶
    籍資料，本院個資卷）、被告過失情節及原告所受傷害等一
    切情狀，認原告請求精神慰撫金應以6萬元為適當。
  ⒌基上，原告上開損害金額合計為14萬8,834元（計算式：1萬8
    ,099+6萬9,300+1,435+6萬=14萬8,834）。
四、按給付無確定期限者，債務人於債權人得請求給付時，經其
    催告而未為給付，自受催告時起，負遲延責任。其經債權人
    起訴而送達訴狀，或依督促程序送達支付命令，或為其他相
    類之行為者，與催告有同一之效力。又遲延之債務，以支付
    金錢為標的者，債權人得請求依法定利率計算之遲延利息。
    但約定利率較高者，仍從其約定利率，而應付利息之債務，
    其利率未經約定，亦無法律可據者，週年利率為5％，民法第
    229條第2項、第233條第1項、第203條分別定有明文。經查
    ，上開債務為金錢債務，然無確定期限，亦無約定之利率，
    被告應自受催告時起，負遲延責任，給付週年利率5％遲延利
    息，而起訴狀繕本於111年2月24日公告公示送達被告，有本
    院送達證書在卷可稽（見本院桃簡卷第42頁），於同年3月1
    6日生送達效力，原告請求自起訴狀繕本送達翌日即111年3
    月17日起至清償日止，按週年利率5％計算之遲延利息，自有
    理由。
五、綜上所述，原告依侵權行為及債權讓與之法律關係，請求被
    告給付原告14萬8,834元，及自111年3月17日起至清償日止
    ，按週年利率5％計算之利息，為有理由，應予准許，逾此部
    分，則無理由，應予駁回。
六、本件原告勝訴部分，係依民事訴訟法第427條規定適用簡易
    程序所為被告敗訴之判決，依同法第389條第1項第3款之規
    定，應依職權宣告假執行。
七、訴訟費用負擔之依據：民事訴訟法第79條。　
中　　華　　民　　國　　111 　年　　4 　　月　　12　　日
                  桃園簡易庭  法  官  張明宏
以上為正本係照原本作成。
如不服本判決，應於送達後20日內，向本院提出上訴狀並表明上
訴理由，如於本判決宣示後送達前提起上訴者，應於判決送達後
20日內補提上訴理由書（須附繕本）。
如委任律師提起上訴者，應一併繳納上訴審裁判費。   
中　　華　　民　　國　　111 　年　　4 　　月　　12　　日
                              書記官  石曉芸